【裁判字號】    98,消債更,62
【裁判日期】    980708
【裁判案由】    更生
【裁判全文】
臺灣桃園地方法院民事裁定            98年度消債更字第62號
聲  請  人
即  債務人  甲○○
上列當事人聲請消費者債務清理更生及保全處分事件，本院裁定
如下：
    主  文
債務人甲○○自民國98年7 月13日下午5 時起開始更生程序。
命司法事務官進行本件更生程序。
聲請人其餘聲請駁回。
    理  由
一、按法院開始更生程序之裁定，應載明其年、月、日、時，並
    即時發生效力。再法院裁定開始更生或清算程序後，得命司
    法事務官，進行更生或清算程序，必要時，得選任律師、會
    計師或其他適當之自然人或法人一人為監督人或管理人。消
    費者債務清理條例第45條第1 項、第16條第1 項分別定有明
    文。
二、聲請意旨略以：聲請人積欠各銀行無擔保債務共新台幣（下
    同）4,710,000 元，因有不能清償債務情事，於民國95年8
    月14日曾依「中華民國銀行公會會員辦理消費金融案件無擔
    保債務協商機制」，以書面向最大債權金融機構國泰世華商
    業銀行請求協商債務清償方案，經協商成立，協商條件為每
    月還款為34,902元，另加償還房貸13,000元、互助會21,000
    元、房租7,000 元，以聲請人之工作收入75,800元，已無法
    依協商條件履行繳款，何況聲請人尚須支出每月聲請人及家
    人之日常生活費用約20,000元，而現在聲請人之收入減少，
    每月收入僅有51,000元，更無法支付還款金額，是聲請人無
    力償還協商金額而毀諾，此情事並非聲請人主觀上惡意不履
    行協議，而是客觀上有不可歸責之事由發生，又聲請人無擔
    保或無優先權之債務總額並未逾1,200 萬元，復未經法院裁
    定開始清算程序或宣告破產，乃聲請更生等語。
三、查聲請人主張之事由，已據其提出戶籍謄本、債權人債務人
    清冊、財產及收人狀況說明書、97年度綜合所得稅結算申報
    所得資料參考清單單、財產歸屬資料清單、95年債務協商協
    議書、中華航空薪資證明書、財團法人金融聯合徵信中心查
    詢資料、銀行存摺紀錄等影本為證，核與其陳述相符；本件
    聲請人之每月薪資收入約51,000元，而其每月應支付之信用
    貸款之還款金額為34,902元，另加房屋貸款之還款金額13,0
    00元、房租費用7,000 元，已超過聲請人之工作收入金額，
    何況聲請人尚須支付日常生活費，是以聲請人之每月收入所
    得，確實已無法清償所欠債務，本院認其情形與消費者債務
    清理條例第3 條規定有不能清償債務或不能清償之虞者之規
    定相符。此外，聲請人又無消費者債務清理條第6 條第3 項
    、第8 條或第46條各款所定駁回更生聲請之事由存在，是本
    件聲請更生，洵屬有據，應予允許，並依首揭規定命司法事
    務官進行本件更生程序。
四、按法院就更生或清算之聲請為裁定前，得因利害關係人之聲
    請或依職權，以裁定為保全債務人財產、限制債權人對於債
    務人行使債權，及停止對於債務人財產強制執行程序之保全
    處分，消費者債務清理條例第19條第1 項第1 、2 、3 款定
    有明文。另消費者債務清理條例第48條第2 項規定，法院裁
    定開始更生程序後，對於債務人不得開始或繼續訴訟及強制
    執行程序。聲請人雖聲請保全處分，惟本院既准予更生之聲
    請，揆諸前揭條文規定，對本件聲請人之訴訟及強制執行程
    序即受限制，因此顯無再予裁定保全處分之必要，故此部分
    聲請，應予駁回。
五、爰裁定如主文所示。
中    華    民    國    98    年    7     月    8     日
                  民事第一庭  法  官  潘進柳
上為正本係照原本作成
本件不得抗告
本裁定已於98年7月13日下午5時公告。
中    華    民    國    98    年    7     月    8     日
                              書記官  谷貞豫


司法院資訊處製作；財團法人民間司法改革基金會備份。
